【裁判字號】    99,審簡,4158
【裁判日期】    991227
【裁判案由】    詐欺
【裁判全文】
臺灣高雄地方法院簡易刑事判決        99年度審簡字第4157號
公  訴  人  臺灣高雄地方法院檢察署檢察官
被      告  李志忠
上列被告因詐欺案件，經檢察官提起公訴（99年度偵緝字第1622
號）及追加起訴（99年度偵字第27997 號），被告自白犯罪，本
院合議庭認宜以簡易判決處刑（99年度審易字第3516、4538號）
，爰不經通常審理程序，裁定由受命法官獨任逕以簡易判決處刑
如下：
    主  文
李志忠幫助犯詐欺取財罪，處有期徒刑肆月，如易科罰金，以新
臺幣壹仟元折算壹日；又犯幫助詐欺取財罪，處有期徒刑參月，
如易科罰金，以新臺幣壹仟元折算壹日。應執行有期徒刑陸月，
如易科罰金，以新臺幣壹仟元折算壹日。
    事實及理由
一、本件犯罪事實及證據部分，除起訴書犯罪事實欄第9 行補充
    為「於98年10月19日上午某時許」外，均引用檢察官起訴書
    及追加起訴書之記載（如附件）。並補充：被告於本院準備
    程序中自白犯罪。
二、核被告李志忠所為，係犯刑法第30條第1 項幫助犯刑法第33
    9 條第1 項詐欺取財罪。至被害人柳麗真、魏杏芬受騙匯入
    被告之妻蕭堯苹所申辦，被告交付予詐騙集團成員使用之前
    揭第一商業銀行旗山分行00000000000 號帳戶之款項，雖因
    該帳戶嗣經列警示帳戶而停止交易，詐欺集團乃未及將款項
    領出，然於該帳戶停止交易前，詐欺集團既已持有帳戶之提
    款卡及密碼，被害人復已將款項匯入，堪認該款項於匯入帳
    戶同時，即屬該詐欺集團所能支配使用，渠等所為欺取財犯
    行即屬既遂，此部分要不因詐欺集團事後能否及時領出款項
    而異其認定，附此敘明。被告以一交付其妻蕭堯苹之第一商
    業銀行帳戶提款卡、密碼之幫助行為，幫助詐騙集團成員詐
    得被害人柳麗真、魏杏芬之財物，係以一行為觸犯2 個幫助
    詐欺取財罪，為想像競合犯，應從一重論以一幫助詐欺取財
    罪。又被告基於幫助他人財產犯罪之犯意，先於98年10月15
    日提供其所申辦之第一商業銀行旗山分行帳號00000000000
    號帳戶資料予詐騙集團成員，又於翌日（98年10月16日）提
    供其妻蕭堯苹申辦之第一商業銀行旗山分行帳號0000000000
    0 號帳戶資料予同一詐騙集團成員，使詐騙集團向被害人林
    志誠、柳麗真、魏杏芬詐騙金錢後，要求被害人將款項匯入
    被告所提供之上開帳戶內。其前後2 次幫助行為，犯意各別
    ，行為互殊，應予分論併罰。再被告幫助他人實行犯罪行為
    ，為幫助犯，依刑法第30條第2 項之規定，按正犯之刑減輕
    之。
三、爰審酌被告提供銀行帳戶供他人從事詐財行為，使執法人員
    難以追查該詐騙集團之真實身分，非但增加被害人尋求救濟
    之困難，造成社會人心不安，亦助長詐欺犯罪之氣焰，使社
    會互信受損，危害財產交易安全及擾亂金融秩序甚鉅，且被
    告自承係因經濟不好，才會出賣家人銀行帳戶，且所交付詐
    騙集團成員使用之銀行帳戶，除部分經本件查獲外，尚有其
    他銀行帳戶在詐騙集團成員使用中，又被害人因而匯入之款
    項高達新臺幣10萬7,483 元，所為實有可議，惟念其犯後始
    終坦承犯行，態度尚稱良好，被害人柳麗真、魏杏芬業已領
    回遭詐騙之款項，暨其犯罪動機、目的、手段、被害人林志
    誠遭詐騙之金額為10萬元等一切情狀，分別量處如主文所示
    之刑及定其應執行刑如主文所示；復斟酌被告為國中畢業，
    經濟狀況勉持等情，併諭知如主文所示之易科罰金折算標準
    。
四、應依刑事訴訟法第449 條第2 項、第3 項、第454 條第2 項
    ，刑法第339 條第1 項、第30條第1 項前段、第2 項、第41
    條第1 項前段、第51條第5 款，刑法施行法第1 條之1 ，逕
    以簡易判決如主文所示。
五、如不服本判決，應於判決送達之日起10日內，向本院提出上
    訴狀（須附繕本）。
中    華    民    國    99    年    12    月    27    日
                高雄簡易庭  法  官  楊珮瑛
以上正本證明與原本無異。
中    華    民    國    99    年    12    月    27    日
                            書記官  陳莉庭
附錄本判決論罪科刑法條全文
中華民國刑法第339 條第1 項
意圖為自己或第三人不法之所有，以詐術使人將本人或第三人之
物交付者，處5 年以下有期徒刑、拘役或科或併科1 千元以下罰
金。
中華民國刑法第30條
幫助他人實行犯罪行為者，為幫助犯。雖他人不知幫助之情者，
亦同。
幫助犯之處罰，得按正犯之刑減輕之。
附件：
臺灣高雄地方法院檢察署檢察官起訴書
                                     99年度偵緝字第1622號
     被      告  李志忠  男  26歲（民國○○年○月○○日生）
                         住高雄縣旗山鎮仁福巷15號
                         (現於臺灣高雄看守所附設勒戒處所
                         執行觀察、勒戒中)
                         國民身分證統一編號：Ｚ000000000號
 上列被告因詐欺案件，業經偵查終結，認應該提起公訴，茲將犯
 罪事實及證據並所犯法條分敘如下：
         犯罪事實
 一、李志忠能預見將其所申辦之銀行帳戶存摺、提款卡及密碼交
     付與他人，他人可能以該帳戶及提款卡作為詐欺取財之不法
     使用，竟仍基於幫助詐欺取財之不確定故意，於民國98年10
     月15日某時許，在高雄縣旗山鎮附近之電信局，將其所有之
     第一商業銀行旗山分行、帳號00000000000號帳戶之存摺、
     提款卡及密碼，交付予真實姓名年籍不詳、自稱「阿柚」之
     成年男子使用。嗣「阿柚」於取得前開資料後，即與所屬詐
     欺集團之其他成員，共同基於意圖為自己不法所有之犯意聯
     絡，於98年10月19日某時許，致電林志誠，並以Pchome客服
     人員之名義，向林志誠佯稱其於網路購物時，因公司人員扣
     款錯誤，將造成其帳戶被分期扣款，需至提款機前進行操作
     核對資料云云，致林志誠陷於錯誤，而於同年月21日0時31
     分許，轉帳新台幣10萬元至上開李志忠所開立之帳戶中。嗣
     因林志誠察覺有異，報警處理，始悉上情。
 二、案經基隆市警察局第二分局報由臺灣基隆地方法院檢察署呈
     請臺灣高等法院檢察署檢察長核轉本署偵辦。
          證據並所犯法條
 一、證據清單
   ┌──┬─────────┬────────────┐
   │編號│證   據   名   稱 │待     證     事     實 │
   ├──┼─────────┼────────────┤
   │(一)│被告李志忠於警詢時│被告坦承有於上開時、地，│
   │    │及本署偵查中之供述│將其所有之前開資料，交付│
   │    │                  │予自稱「阿柚」之男子使用│
   │    │                  │，然矢口否認有何幫助詐欺│
   │    │                  │犯行，辯稱：因「阿柚」說│
   │    │                  │要做生意，需要帳戶存錢，│
   │    │                  │伊才會將前開資料連同其他│
   │    │                  │4本帳戶都交予「阿柚」， │
   │    │                  │且「阿柚」說借用1個禮拜 │
   │    │                  │後，就會將前開資料還伊云│
   │    │                  │云。惟查：              │
   │    │                  │(1)個人存摺、提款卡與密 │
   │    │                  │   碼結合，專有性甚高， │
   │    │                  │   縱需交付他人，亦必基 │
   │    │                  │   於信賴關係或特殊事由 │
   │    │                  │   。本件被告對自稱「阿 │
   │    │                  │   柚」男子之相關資訊均 │
   │    │                  │   一無所知、復自承不知 │
   │    │                  │   阿柚從事何種工作之情 │
   │    │                  │   形下，仍交付前開資料 │
   │    │                  │   予該姓名年籍不詳之男 │
   │    │                  │   子，顯與常情有違。   │
   │    │                  │(2)上開資料果如被告所稱 │
   │    │                  │   係「阿柚」作為生意存 │
   │    │                  │   款之用，則衡情應由「 │
   │    │                  │   阿柚」自行開立帳戶即 │
   │    │                  │   可，實無須向他人借用 │
   │    │                  │   帳戶，且若借用帳戶之 │
   │    │                  │   目的，係作為存款使用 │
   │    │                  │   ，則僅須1本帳戶即為已│
   │    │                  │   足，又何須向被告借用 │
   │    │                  │   5本帳戶。此外，如前開│
   │    │                  │   資料真係「阿柚」於生 │
   │    │                  │   意上作為存款使用，又 │
   │    │                  │   因何僅須向被告借用1個│
   │    │                  │   禮拜之期間即可歸還， │
   │    │                  │   是被告所辯均有違常理 │
   │    │                  │   。                   │
   │    │                  │(3)綜上所述，由於現今銀 │
   │    │                  │   行開設存款帳戶極為便 │
   │    │                  │   利，只要本人親自開戶 │
   │    │                  │   即可辦理，並無存款金 │
   │    │                  │   額之限制，一般民眾實 │
   │    │                  │   毋需向他人索取金融卡 │
   │    │                  │   及密碼使用。被告當時 │
   │    │                  │   係年滿25歲之成年男子 │
   │    │                  │   ，智慮成熟，也應知此 │
   │    │                  │   事。是其將前開資料交 │
   │    │                  │   予真實姓名、年籍不詳 │
   │    │                  │   之男子使用等情，復自 │
   │    │                  │   承於交付當時，未詢問 │
   │    │                  │   對方因何不自行開立帳 │
   │    │                  │   戶及自承懷疑對方可能 │
   │    │                  │   會以前開資料用作非法 │
   │    │                  │   情事等語，竟仍加以同 │
   │    │                  │   意，顯然對於其所有之 │
   │    │                  │   前開資料作為不法使用 │
   │    │                  │   有所認識且不違背其本 │
   │    │                  │   意，是雖卷內事證並無 │
   │    │                  │   積極證據證明被告知悉 │
   │    │                  │   該詐騙集團將如何犯罪 │
   │    │                  │   ，但其既對於將前開資 │
   │    │                  │   料交付他人使用，可能 │
   │    │                  │   遭犯罪集團用以犯罪之 │
   │    │                  │   情況有所預見，仍不違 │
   │    │                  │   背其本意而為之，則應 │
   │    │                  │   有幫助詐欺取財之不確 │
   │    │                  │   定故意甚明。         │
   ├──┼─────────┼────────────┤
   │(二)│被害人林志誠於警詢│被害人接獲詐騙電話後，即│
   │    │時之指述。        │於上揭時間，將前開款項匯│
   │    │                  │入被告上開帳戶之事實。  │
   ├──┼─────────┼────────────┤
   │(三)│第一商業銀行旗山分│(1)上開帳戶為被告所申設 │
   │    │行、帳號          │   使用之事實。         │
   │    │00000000000號帳戶 │(2)被害人將款項匯入被告 │
   │    │之開戶資料及交易明│   所開立之帳戶後，旋遭 │
   │    │細影本各1份。     │   詐騙集團提領之事實。 │
   ├──┼─────────┼────────────┤
   │(四)│被害人所出具之中國│被害人遭詐騙後，於上開時│
   │    │信託客戶交易明細表│、地將前揭款項匯入被告上│
   │    │影本1紙。         │開帳戶之事實。          │
   └──┴─────────┴────────────┘
 二、核被告所為，均係犯刑法第30條第1項、第339條第1項之幫
     助詐欺取財罪嫌。又被告先後2次幫助詐欺之犯行，時間不
     同，犯意各別，請予分論併罰。另被告提供前開帳戶之存摺
     、提款卡及密碼予前揭詐欺集團，供該詐欺集團遂行詐欺取
     財犯罪之用，主觀上係以幫助之意思，參與詐欺取財罪構成
     要件以外之行為，為幫助犯，請依同法第30條第2項規定，
     減輕其刑。
 三、依刑事訴訟法第251條第1項提起公訴。
     此  致
 臺灣高雄地方法院
 中    華    民    國    99    年     7    月     8    日
                               檢  察  官   劉  宗  慶
 上正本證明與原本無異
 中    華    民    國    99    年    7     月    22    日
                               書  記  官
 參考法條：
 中華民國刑法第339條
 （普通詐欺罪）
 意圖為自己或第三人不法之所有，以詐術使人將本人或第三人之
 物交付者，處 5 年以下有期徒刑、拘役或科或併科 1 千元以下
 罰金。
 以前項方法得財產上不法之利益或使第三人得之者，亦同。
 前二項之未遂犯罰之。
臺灣高雄地方法院檢察署檢察官追加起訴書
                                     99年度偵字第27997號
    被  告  李志忠  男  26歲（民國○○年○月○○日生）
                    住高雄縣旗山鎮仁福巷15號
                    國民身分證統一編號：Ｚ000000000號
上列被告因詐欺案件，前經本署檢察官以99年度偵緝字第1622號
提起公訴，現由貴院皇股以99年度審易字第3516號案件審理中，
茲將相牽連之犯罪追加起訴，其犯罪事實及證據並所犯法條分敘
如下：
        犯罪事實
一、李志忠能預見將其所申辦之銀行帳戶存摺、提款卡及密碼交
    付與他人，他人可能以該帳戶及提款卡作為詐欺取財之不法
    使用，竟仍基於幫助詐欺取財之不確定故意，於民國98年10
    月間某日，先向其妻蕭堯苹（所涉幫助詐欺罪嫌現由臺灣高
    雄地方法院審理中）商借銀行帳戶存摺、提款卡等物後，由
    蕭堯苹於98年10月15日15時6分許，至高雄縣旗山鎮○○路
    120號第一商業銀行（下稱第一銀行）旗山分行，申請補發
    其向第一銀行旗山分行所開立之帳號：00000000000號帳戶
    之存摺及提款卡後，旋於上開銀行前，將上開帳戶之存摺、
    提款卡及密碼交予李志忠，由李志忠於98年10月16日某時許
    ，在高雄縣旗山鎮電信局附近，將上開帳戶之存摺、提款卡
    及密碼交付予真實姓名年籍不詳綽號「阿柚」之成年男子，
    供「阿柚」及其所屬詐欺集團成員使用。而該詐欺集團成員
    取得上開帳戶資料後，竟共同意圖為自己不法之所有，且基
    於詐欺之犯意聯絡，於下列時間，在下列地點，分別為下列
    行為：
  (一)先於98年10月間某日，在不詳地點，利用網際網路連結至
    YAHOO!奇摩拍賣網站，以帳號：「shinyes211」刊登「《幫
    寶適》特級棉柔新生寶寶M（56片×4包/一箱）優惠價1600
    元」之虛偽訊息1則，而柳麗真於98年10月21日某時許，在
    台北縣三重市○○街住處內，瀏覽上開訊息後，即下標購買
    ，該詐欺集團成員並留下匯款帳戶：第一銀行代號：007、
    帳號：00000000000，供匯款之用，致柳麗真陷於錯誤，於
    98年10月22日某時許，以ATM轉帳方式，匯款新臺幣（下同
    ）5,833元至蕭堯苹上開帳戶內。嗣因柳麗真迄今仍未收到
    所購買之商品，方知受騙，並報警處理，始循線查獲上情。
  (二)後於98年10月間某日，在不詳地點，利用網際網路連結至
    YAHOO!奇摩拍賣網站，以帳號：「shinyes211」刊登「《幫
    寶適》特級棉柔新生寶寶M（56片×4包/一箱）優惠價1600
    元」之虛偽訊息1則，而魏杏芬於98年10月22日10時24分許
    ，在宜蘭縣羅東鎮○○路工作處所，瀏覽上開訊息後，即下
    標購買，該詐欺集團成員旋於同日10時32分許，寄發內容為
    「您好：恭喜！你成功標得拍賣商品。麻煩你把詳細收件地
    址、姓名、聯絡電話詳細的填寫在結帳通聯絡處或買賣留言
    板，謝謝！匯款帳戶：第一銀行代號：007、帳號：0000000
    0000」之電子郵件，致魏杏芬陷於錯誤，於同日10時35分許
    ，以網路ATM轉帳方式，匯款1,600元至蕭堯苹上開帳戶內。
    嗣因魏杏芬迄今仍未收到所購買之商品，且上開賣家所留之
    電話已停用，方知受騙，並報警處理，始循線查獲上情。
二、案經本署檢察官自動檢舉偵辦。
        證據並所犯法條
一、證據清單及待證事實：
  ┌──┬──────────┬───────────┐
  │編號│證                據│待     證    事     實│
  ├──┼──────────┼───────────┤
  │ 1  │被告李志忠偵查中之自│(1)被告李志忠坦承於上揭│
  │    │白。                │  時、地向被告蕭堯苹商│
  │    │                    │  借上開帳戶資料，並將│
  │    │                    │  上開帳戶之存摺、提款│
  │    │                    │  卡及密碼交予「阿柚」│
  │    │                    │  使用之事實。        │
  │    │                    │(2)被告李志忠交付上開帳│
  │    │                    │  戶資料時，心存懷疑之│
  │    │                    │  事實。              │
  │    │                    │(3)被告李志忠僅認識「阿│
  │    │                    │  柚」2、3個月，不知「│
  │    │                    │  阿柚」之真實姓名及聯│
  │    │                    │  絡方式，目前也無法找│
  │    │                    │  到「阿柚」之事實。  │
  │    │                    │(4)被告李志忠總共分4次 │
  │    │                    │  ，分別交付其本人第一│
  │    │                    │  銀行旗山分行帳戶、被│
  │    │                    │  告蕭堯苹之第一銀行旗│
  │    │                    │  山分行帳戶、其女兒李│
  │    │                    │  宜婷之陽信銀行旗山分│
  │    │                    │  行帳戶及其弟李志吉之│
  │    │                    │  陽信銀行旗山分行帳戶│
  │    │                    │  之事實。            │
  ├──┼──────────┼───────────┤
  │ 2  │被告蕭堯苹偵查中之供│(1)被告蕭堯苹坦承於上揭│
  │    │述。                │  時、地申請上開帳戶之│
  │    │                    │  存摺及提款卡補發完畢│
  │    │                    │  後，將上開帳戶之存摺│
  │    │                    │  及提款卡交予被告李志│
  │    │                    │  忠，由被告李志忠轉交│
  │    │                    │  予「阿柚」之事實。  │
  │    │                    │(2)被告蕭堯苹係因交付上│
  │    │                    │  開帳戶存摺及提款卡後│
  │    │                    │  ，1、2星期內即可取得│
  │    │                    │  小額利益，才將上開帳│
  │    │                    │  戶資料交出去之事實。│
  │    │                    │(3)被告蕭堯苹不知「阿柚│
  │    │                    │  」之姓名及聯絡方式之│
  │    │                    │  事實。              │
  │    │                    │(4)被告蕭堯苹將上開帳戶│
  │    │                    │  資料交予被告李志忠時│
  │    │                    │  ，內心覺得奇怪之事實│
  │    │                    │  。                  │
  ├──┼──────────┼───────────┤
  │ 3  │告訴人柳麗真警詢時之│告訴人柳麗真於犯罪事實│
  │    │指訴。              │(一)所示時、地，遭詐騙而│
  │    │                    │匯款5,883元至被告上開 │
  │    │                    │帳戶內之事實。        │
  ├──┼──────────┼───────────┤
  │ 4  │(1)告訴人魏杏芬警詢時│告訴人魏杏芬於犯罪事實│
  │    │  之指訴。          │(二)所示時、地，遭詐騙而│
  │    │(2)證人即告訴人魏杏芬│匯款1,600元至被告上開 │
  │    │  偵查中具結後之證述│帳戶內之事實。        │
  │    │  。                │                      │
  ├──┼──────────┼───────────┤
  │ 5  │告訴人柳麗真提出之  │告訴人柳麗真遭詐騙之經│
  │    │YAHOO!奇摩拍賣通知信│過。                  │
  │    │2份。               │                      │
  ├──┼──────────┼───────────┤
  │ 6  │告訴人魏杏芬提出之電│告訴人魏杏芬遭詐騙之經│
  │    │子郵件及帳號「shinye│過。                  │
  │    │s0211」之YAHOO!奇摩 │                      │
  │    │拍賣評價、結帳明細各│                      │
  │    │1份。               │                      │
  ├──┼──────────┼───────────┤
  │ 7  │告訴人柳麗真提出之中│告訴人柳麗真匯款5,883 │
  │    │國信託商業銀行客戶台│元至被告上開帳戶內之事│
  │    │幣存款交易明細查詢結│實。                  │
  │    │果1份。             │                      │
  ├──┼──────────┼───────────┤
  │ 8  │告訴人魏杏芬提出之存│告訴人魏杏芬匯款1,600 │
  │    │摺影本1份。         │元至被告上開帳戶內之事│
  │    │                    │實。                  │
  ├──┼──────────┼───────────┤
  │ 9  │(1)第一商業銀行旗山分│(1)上開第一銀行旗山分行│
  │    │  行98年11月11日一旗│  帳戶係被告所開立之事│
  │    │  山字第00107號函及 │  實。                │
  │    │  所附之財團法人金融│(2)告訴人柳麗真、魏杏芬│
  │    │  聯合徵信中心國民身│  遭詐騙，而分別匯款  │
  │    │  分證領補換資料查詢│  5,883元及1,600元至被│
  │    │  驗證結果、活期儲蓄│  告上開帳戶內之事實。│
  │    │  存款印鑑卡及交易明│(3)被告於98年10月15日至│
  │    │  細表各1份。       │  第一銀行旗山分行辦理│
  │    │(2)第一商業銀行旗山分│  存摺集印鑑掛失補付之│
  │    │  行99年3月25日一旗 │  事實。              │
  │    │  山字第00029號函及 │                      │
  │    │  所附之活期儲蓄存款│                      │
  │    │  印鑑卡、財團法人金│                      │
  │    │  融聯合徵信中心國民│                      │
  │    │  身分證領補換資料查│                      │
  │    │  詢驗證結果及存摺存│                      │
  │    │  單掛失暨補領、印鑑│                      │
  │    │  掛失暨更換新印鑑申│                      │
  │    │  請書兼登錄單各1份 │                      │
  │    │  。                │                      │
  └──┴──────────┴───────────┘
二、按刑法上之幫助犯，係對於犯罪與正犯有共同之認識，而以
    幫助之意思，對於正犯資以助力，而未參與實施犯罪之行為
    者而言（最高法院75年度台上字第1509號、88年度台上字第
    1270號判決意旨參照），是以，如未參與實施犯罪構成要件
    之行為，且係出於幫助之意思提供助力，即屬幫助犯，而非
    共同正犯。本件被告李志忠提供被告蕭堯苹上開帳戶予真實
    姓名年籍不詳綽號「阿柚」之成年男子及其所屬詐騙集團，
    作為實施詐欺取財之犯罪工具，其單純提供帳戶供人使用之
    行為，並不等同於向被害人施加欺罔之行為，且亦無證據證
    明被告有參與詐欺取財犯行之構成要件行為，是以，被告提
    供帳戶供人使用之行為，係對於「阿柚」所屬之犯罪集團遂
    行詐欺取財犯行，資以助力。故核被告所為，係犯刑法第30
    條第1項前段、第339條第1項詐欺取財罪之幫助犯嫌。又被
    告以一幫助行為，幫助詐欺集團成員實行詐欺既遂2次之犯
    行，致不同被害人受到詐騙為同種想像競合犯，應僅論以一
    罪，請依法從一重之幫助詐欺罪處斷。
三、追加起訴之理由：
    按於第一審辯論終結前，得就與本案相牽連之犯罪或本罪之
    誣告罪，追加起訴；次按一人犯數罪者，為相牽連之案件，
    刑事訴訟法第265條第1項、第7條第1項分別定有明文。查本
    件被告李志忠另因提供其個人第一銀行旗山分行帳號：0000
    0000000號帳戶之存摺、提款卡及密碼予真實姓名年籍不詳
    綽號「阿柚」之成年男子而涉嫌幫助詐欺案件，經臺灣高雄
    地方法院檢察署檢察官以99年度偵緝字第1622號提起公訴，
    現由貴院（皇股）以99年度審易字第3516號審理中，有上開
    起訴書、刑案資料查註紀錄表及公務電話紀錄各1份附卷可
    稽，而本案與上開起訴之部分，為一人犯數罪之相牽連案件
    ，爰依法追加起訴。
    此致
臺灣高雄地方法院
中    華    民    國    99    年    9     月    28    日
                        檢  察  官   郭  武  義
上正本證明與原本無異
中    華    民    國    99    年    10    月    5     日
                        書  記  官
所犯法條：
中華民國刑法第339條
（普通詐欺罪）
意圖為自己或第三人不法之所有，以詐術使人將本人或第三人之
物交付者，處5年以下有期徒刑、拘役或科或併科1千元以下罰金
。
以前項方法得財產上不法之利益或使第三人得之者，亦同。
前二項之未遂犯罰之。

司法院資訊處製作；財團法人民間司法改革基金會備份。
